en: Health Star Rating 1.5
xx: Health Star Rating 1.5

en: Health Star Rating 2
xx: Health Star Rating 2

en: Health Star Rating 2.5
xx: Health Star Rating 2.5

en: Health Star Rating 3
xx: Health Star Rating 3

en: Health Star Rating 3.5
xx: Health Star Rating 3.5

en: Health Star Rating 4
xx: Health Star Rating 4

en: Health Star Rating 4.5
xx: Health Star Rating 4.5

en: Health Star Rating 5
xx: Health Star Rating 5

fr: Indication géographique protégée de la République populaire de Chine, IGPRPC
zh: 中国地理标志

fr: Fruits et Légumes de France, Fruits & Légumes de France
pt: Frutas e legumas de França, frutas e legumas da França

fr: Légumes de France, Légumes français
es: Verduras de Francia, verduras francesas
it: Verdure francesi, verdure di Francia, verdure dalla Francia
pt: Legumas de França, legumes da França

fr: concombres cultivés en france
es: pepinos cultivados en francia
it: cetrioli coltivati in francia
pt: pepinos cultivados na frança

fr: Maïs de France
pt: Milho de França, milho francês

fr: Tomates de France, Tomates cultivées en France, Tomates origine France
pt: Tomates de França, tomate de França, tomate da França, tomates da França

fr: Fruits de France, fruits français
pt: Fruta de França, frutas de França, fruta da França, frutas da França, fruta francesa, frutas francesas

en: Potatoes from France
ca: Patates de França
de: Kartoffeln aus Frankreich
es: Patatas originadas en Francia, Patatas de origen Francia
fi: perunoita Ranskasta, perunoiden alkuperä Ranska
fr: Pommes de terre de France, Pommes de terre origine France
it: patate francesi, patate di origine Francia, patate dalla Francia
nl: Aardappelen uit Frankrijk
pt: Batatas de França, batata de França, batata da França, batatas da França, batata francesa, batatas francesas, Batatas de origem França

en: Apples from France
de: Äpfel aus Frankreich
es: Manzanas de Francia
fi: omenia Ranskasta, omenien alkuperä Ranska
fr: Pommes de France
it: mele francesi, mele di origine Francia, mele dalla francia
pt: Maçãs da França, maçãs de frança, maça francesa, maçãs francesas

fr: Pomme origine France
de: Apfel aus Frankreich
es: Manzana origen Francia
it: Mela di origine Francia
pt: Maçã de origem França

en: Bee Friendly, I protect the bees
xx: Bee Friendly
fr: Bee Friendly, Je protège les abeilles

en: Honey from France
bg: Френски мед
de: Honig aus Frankreich
fi: hunajaa Ranskasta, hunajan alkuperä Ranska
fr: Miel de France, miel français
he: דבש מצרפת
pt: Mel da França, mel de frança, mel francês